extensions/331662_correutor_asturianu/correutor_asturianu-2.70/dictionaries/ast.aff
FLAG long
SFX Vf ertar iértan/XxV1V2 ertar
SFX Vf erter ierto erter
SFX Vf erter iérto/XxV1V2V3V4 erter
SFX Vf erter ierta erter
SFX Vf erter iérta/XxV1V2V3V4 erter
SFX Vf erter iertas erter
SFX Vf erter iértas/XxV7V8 erter
SFX Vf erter iertan erter
SFX Vf erter iértan/XxV1V2 erter
SFX Vf ertir ierto/Ys ertir
SFX Vf ertir iérto/XxV1V2V3V4 ertir
SFX Vf ertir ierta/Ys ertir
SFX Vf ertir iérta/XxV1V2V3V4 ertir
SFX Vf ertir iertas/Ys ertir
SFX Vf ertir iértas/XxV7V8 ertir
SFX Vf ertir iertan/Ys ertir
SFX Vf ertir iértan/XxV1V2 ertir
SFX Vf erver iervo erver
SFX Vf erver iérvo/XxV1V2V3V4 erver
SFX Vf erver ierva erver
SFX Vf erver iérva/XxV1V2V3V4 erver
SFX Vf erver iervas erver
SFX Vf erver iérvas/XxV7V8 erver
SFX Vf erver iervan erver
SFX Vf erver iérvan/XxV1V2 erver
SFX Vf esar ieso/Ll esar
SFX Vf esar iéso/XxV1V2 esar
SFX Vf esar ieses esar
SFX Vf esar iesas esar
SFX Vf esar iéses/XxV7V8 esar
SFX Vf esar iésas/XxV7V8 esar
SFX Vf esar iese/Ll esar
SFX Vf esar iése/XxV1V2V3V4 esar
SFX Vf esar iesen esar
SFX Vf esar iesan esar
SFX Vf esar iésen/XxV1V2 esar
SFX Vf esar iésan/XxV1V2 esar
SFX Vf escar iesco/Ll escar
SFX Vf escar iésco/XxV1V2 escar
SFX Vf escar iesques escar
SFX Vf escar iescas escar
SFX Vf escar ques/XxV7V8 escar
SFX Vf escar iéscas/XxV7V8 escar
SFX Vf escar iesque/Ll escar
SFX Vf escar que/XxV1V2V3V4 escar
SFX Vf escar iesquen escar
SFX Vf escar iescan escar
SFX Vf escar quen/XxV1V2 escar
SFX Vf escar iéscan/XxV1V2 escar
SFX Vf esgar iesgo/Ll esgar
SFX Vf esgar iésgo/XxV1V2 esgar
SFX Vf esgar iesgues esgar
SFX Vf esgar iesgas esgar
SFX Vf esgar gues/XxV7V8 esgar
SFX Vf esgar iésgas/XxV7V8 esgar
SFX Vf esgar iesgue/Ll esgar
SFX Vf esgar gue/XxV1V2V3V4 esgar
SFX Vf esgar iesguen esgar
SFX Vf esgar iesgan esgar
SFX Vf esgar guen/XxV1V2 esgar
SFX Vf esgar iésgan/XxV1V2 esgar
SFX Vf esllar iesllo/Ll esllar
SFX Vf esllar iésllo/XxV1V2 esllar
SFX Vf esllar ieslles esllar
SFX Vf esllar iesllas esllar
SFX Vf esllar iéslles/XxV7V8 esllar
SFX Vf esllar iésllas/XxV7V8 esllar
SFX Vf esllar ieslle/Ll esllar
SFX Vf esllar iéslle/XxV1V2V3V4 esllar
SFX Vf esllar iesllen esllar
SFX Vf esllar iesllan esllar
SFX Vf esllar iésllen/XxV1V2 esllar
SFX Vf esllar iésllan/XxV1V2 esllar
SFX Vf estar iesto/Ll estar
SFX Vf estar iésto/XxV1V2 estar
SFX Vf estar iestes estar
SFX Vf estar iestas estar
SFX Vf estar iéstes/XxV7V8 estar
SFX Vf estar iéstas/XxV7V8 estar
SFX Vf estar ieste/Ll estar
SFX Vf estar iéste/XxV1V2V3V4 estar
SFX Vf estar iesten estar
SFX Vf estar iestan estar
SFX Vf estar iésten/XxV1V2 estar
SFX Vf estar iéstan/XxV1V2 estar
SFX Vf estrar iestro/Ll estrar
SFX Vf estrar iéstro/XxV1V2 estrar
SFX Vf estrar iestres estrar
SFX Vf estrar iestras estrar
SFX Vf estrar iéstres/XxV7V8 estrar
SFX Vf estrar iéstras/XxV7V8 estrar
SFX Vf estrar iestre/Ll estrar
SFX Vf estrar iéstre/XxV1V2V3V4 estrar
SFX Vf estrar iestren estrar
SFX Vf estrar iestran estrar
SFX Vf estrar iéstren/XxV1V2 estrar
SFX Vf estrar iéstran/XxV1V2 estrar
SFX Vf ever eveo/Ll ever
SFX Vf ever evéo/XxV3V4 ever
SFX Vf ever eveas ever
SFX Vf ever evéas/XxV7V8 ever
SFX Vf ever evea/Ll ever
SFX Vf ever evéa/XxV1V2V3V4 ever
SFX Vf ever evean ever
SFX Vf ever evéan/XxV1V2 ever
SFX Vf ezar iezo/Ll ezar
SFX Vf ezar iézo/XxV1V2 ezar
SFX Vf ezar ieces ezar
SFX Vf ezar iezas ezar
SFX Vf ezar ces/XxV7V8 ezar
SFX Vf ezar iézas/XxV7V8 ezar
SFX Vf ezar iece/Ll ezar
SFX Vf ezar ce/XxV1V2V3V4 ezar
SFX Vf ezar iecen ezar
SFX Vf ezar iezan ezar
SFX Vf ezar cen/XxV1V2 ezar
SFX Vf ezar iézan/XxV1V2 ezar
SFX Vf eñer ieño eñer
SFX Vf eñer iéño/XxV1V2V3V4 eñer
SFX Vf eñer ieña eñer
SFX Vf eñer iéña/XxV1V2V3V4 eñer
SFX Vf eñer ieñas eñer
SFX Vf eñer iéñas/XxV7V8 eñer
SFX Vf eñer ieñan eñer
SFX Vf eñer iéñan/XxV1V2 eñer
SFX Vf iar ío/V1V2V3V4 iar
SFX Vf iar íe/V1V2V3V4 iar
SFX Vf iar íes/V7V8 iar
SFX Vf iar ías/V7V8 iar
SFX Vf iar íen/V1V2 iar
SFX Vf iar ían/V1V2 iar
SFX Vf irir iero irir
SFX Vf irir iéro/XxV1V2V3V4 irir
SFX Vf irir iera irir
SFX Vf irir iéra/XxV1V2V3V4 irir
SFX Vf irir ieras irir
SFX Vf irir iéras/XxV7V8 irir
SFX Vf irir ieran irir
SFX Vf irir iéran/XxV1V2 irir
SFX Vf obar uebo/Ll obar
SFX Vf obar uébo/XxV1V2 obar
SFX Vf obar uebes obar
SFX Vf obar uebas obar
SFX Vf obar uébes/XxV7V8 obar
SFX Vf obar uébas/XxV7V8 obar
SFX Vf obar uebe/Ll obar
SFX Vf obar uébe/XxV1V2V3V4 obar
SFX Vf obar ueben obar
SFX Vf obar ueban obar
SFX Vf obar uében/XxV1V2 obar
SFX Vf obar uéban/XxV1V2 obar
SFX Vf oblar ueblo/Ll oblar
SFX Vf oblar uéblo/XxV1V2 oblar
SFX Vf oblar uebles oblar
SFX Vf oblar ueblas oblar
SFX Vf oblar uébles/XxV7V8 oblar
SFX Vf oblar uéblas/XxV7V8 oblar
SFX Vf oblar ueble/Ll oblar
SFX Vf oblar uéble/XxV1V2V3V4 oblar
SFX Vf oblar ueblen oblar
SFX Vf oblar ueblan oblar
SFX Vf oblar uéblen/XxV1V2 oblar
SFX Vf oblar uéblan/XxV1V2 oblar
SFX Vf ocer uezo ocer
SFX Vf ocer uézo/XxV1V2V3V4 ocer
SFX Vf ocer ueza ocer
SFX Vf ocer uéza/XxV1V2V3V4 ocer
SFX Vf ocer uezas ocer
SFX Vf ocer uézas/XxV7V8 ocer
SFX Vf ocer uezan ocer
SFX Vf ocer uézan/XxV1V2 ocer
SFX Vf ochar uecho/Ll ochar
SFX Vf ochar uécho/XxV1V2 ochar
SFX Vf ochar ueches ochar
SFX Vf ochar uechas ochar
SFX Vf ochar uéches/XxV7V8 ochar
SFX Vf ochar uéchas/XxV7V8 ochar
SFX Vf ochar ueche/Ll ochar
SFX Vf ochar uéche/XxV1V2V3V4 ochar
SFX Vf ochar uechen ochar
SFX Vf ochar uechan ochar
SFX Vf ochar uéchen/XxV1V2 ochar
SFX Vf ochar uéchan/XxV1V2 ochar
SFX Vf odar uedo/Ll odar
SFX Vf odar uédo/XxV1V2 odar
SFX Vf odar uedes odar
SFX Vf odar uedas odar
SFX Vf odar uédes/XxV7V8 odar
SFX Vf odar uédas/XxV7V8 odar
SFX Vf odar uede/Ll odar
SFX Vf odar uéde/XxV1V2V3V4 odar
SFX Vf odar ueden odar
SFX Vf odar uedan odar
SFX Vf odar uéden/XxV1V2 odar
SFX Vf odar uédan/XxV1V2 odar
SFX Vf oder uedo oder
SFX Vf oder uédo/XxV1V2V3V4 oder
SFX Vf oder ueda oder
SFX Vf oder uéda/XxV1V2V3V4 oder
SFX Vf oder uedas oder
SFX Vf oder uédas/XxV7V8 oder
SFX Vf oder uedan oder
SFX Vf oder uédan/XxV1V2 oder
SFX Vf oder ueo oder
SFX Vf oder uéo/XxV1V2V3V4 oder
SFX Vf oder uea oder
SFX Vf oder uéa/XxV1V2V3V4 oder
SFX Vf oder ueas oder
SFX Vf oder uéas/XxV7V8 oder
SFX Vf oder uean oder
SFX Vf oder uéan/XxV1V2 oder
SFX Vf ogar uego/Ll ogar
SFX Vf ogar uégo/XxV1V2 ogar
SFX Vf ogar uegues ogar
SFX Vf ogar uegas ogar
SFX Vf ogar gues/XxV7V8 ogar
SFX Vf ogar uégas/XxV7V8 ogar
SFX Vf ogar uegue/Ll ogar
SFX Vf ogar gue/XxV1V2V3V4 ogar
SFX Vf ogar ueguen ogar
SFX Vf ogar uegan ogar
SFX Vf ogar guen/XxV1V2 ogar
SFX Vf ogar uégan/XxV1V2 ogar
SFX Vf olar uelo/Ll olar
SFX Vf olar uélo/XxV1V2 olar
SFX Vf olar ueles olar
SFX Vf olar uelas olar
SFX Vf olar uéles/XxV7V8 olar
SFX Vf olar uélas/XxV7V8 olar
SFX Vf olar uele/Ll olar
SFX Vf olar uéle/XxV1V2V3V4 olar
SFX Vf olar uelen olar
SFX Vf olar uelan olar
SFX Vf olar uélen/XxV1V2 olar
SFX Vf olar uélan/XxV1V2 olar
SFX Vf olcar uelco/Ll olcar
SFX Vf olcar uélco/XxV1V2 olcar
SFX Vf olcar uelques olcar
SFX Vf olcar uelcas olcar
SFX Vf olcar ques/XxV7V8 olcar
SFX Vf olcar uélcas/XxV7V8 olcar
SFX Vf olcar uelque/Ll olcar
SFX Vf olcar que/XxV1V2V3V4 olcar
SFX Vf olcar uelquen olcar
SFX Vf olcar uelcan olcar
SFX Vf olcar quen/XxV1V2 olcar
SFX Vf olcar uélcan/XxV1V2 olcar
SFX Vf oldar ueldo/Ll oldar
SFX Vf oldar uéldo/XxV1V2 oldar
SFX Vf oldar ueldes oldar
SFX Vf oldar ueldas oldar
SFX Vf oldar uéldes/XxV7V8 oldar
SFX Vf oldar uéldas/XxV7V8 oldar
SFX Vf oldar uelde/Ll oldar
SFX Vf oldar uélde/XxV1V2V3V4 oldar
SFX Vf oldar uelden oldar
SFX Vf oldar ueldan oldar
SFX Vf oldar uélden/XxV1V2 oldar
SFX Vf oldar uéldan/XxV1V2 oldar
SFX Vf oler uelo [^g]oler
SFX Vf oler uélo/XxV1V2V3V4 [^g]oler
SFX Vf oler uela [^g]oler
SFX Vf oler uéla/XxV1V2V3V4 [^g]oler
SFX Vf oler uelas [^g]oler
SFX Vf oler uélas/XxV7V8 [^g]oler
SFX Vf oler uelan [^g]oler
SFX Vf oler uélan/XxV1V2 [^g]oler
SFX Vf oler üelo goler
SFX Vf oler üélo/XxV1V2V3V4 goler
SFX Vf oler üela goler
SFX Vf oler üéla/XxV1V2V3V4 goler
SFX Vf oler üelas goler
SFX Vf oler üélas/XxV7V8 goler
SFX Vf oler üelan goler
SFX Vf oler üélan/XxV1V2 goler
SFX Vf olgar uelgo/Ll olgar
SFX Vf olgar uélgo/XxV1V2 olgar
